臺中高等行政法院裁定
                                        99年度再字第21號
再審原告  　拓興營造有限公司
代　表　人　李崇豪
訴訟代理人　周思傑　律師
再審被告  　財政部臺灣省中區國稅局
代　表　人　鄭義和
訴訟代理人　陳志鏞
上列當事人間因營利事業所得稅事件，再審原告對本院95年度再
字第9號判決及最高行政法院97年度判字第996號確定判決有行政
訴訟法第273條第1項第14款再審事由，提起再審之訴，本院裁定
如下：
    主　文
再審之訴駁回。
再審訴訟費用由再審原告負擔。
    理　由
一、按「有下列各款情形之一者，得以再審之訴對於確定終局判
    決聲明不服。但當事人已依上訴主張其事由或知其事由而不
    為主張者，不在此限：‧‧‧十四、原判決就足以影響於判
    決之重要證物漏未斟酌者。」、「再審之訴，行政法院認無
    再審理由，判決駁回後，不得以同一事由對於原確定判決或
    駁回再審之訴之確定判決，更行提起再審之訴。」、「再審
    之訴不合法者，行政法院應以裁定駁回之。」分別為行政訴
    訟法第273條第1項第14款、第274條之1及第278條第1項所規
    定。所謂「同一事由」，係指經當事人於前後提起再審之訴
    時主張之事由而言。蓋以同一事由於之前提出主張已為行政
    法院所不採，之後重複主張而對駁回其再審之判決更行提起
    再審，即無不同之事由提出，無異未表明再審事由，自屬不
    合法。次按提起再審之訴，應依行政訴訟法第277條第1項第
    4款之規定表明再審理由，此為必須具備之程式。所謂表明
    再審理由，必須指明確定判決有如何合於法定再審事由之具
    體情事，始為相當。倘僅泛言有何條款之再審事由，而無具
    體情事者，尚難謂已合法表明再審理由。如未表明再審理由
    ，法院無庸命其補正。
二、本件再審原告86年度營利事業所得稅結算申報，列報全年所
    得額虧損新臺幣（下同）751,527元，經再審被告核定全年
    所得額39,309,379元，應補稅額9,769,268元。再審原告不
    服，申請復查未獲變更，提起訴願亦遭決定駁回，遂提起行
    政訴訟，經本院91年度訴字第602號判決以利息支出部分，
    經再審被告參酌再審原告帳載資料及83年至85年度申報利息
    支出均經核認情形，認86年度發生之利息與業務有關，以事
    關整個營利事業所得稅之核課，爰將訴願決定及原處分（復
    查決定）均撤銷，責由再審被告另為適法之處分。嗣再審被
    告重核復查決定追認利息支出21,850,311元。再審原告仍表
    不服，提起訴願，經遭決定駁回，乃提起行政訴訟，經本院
    93年度訴字第147號判決駁回其訴後，提起上訴，復經最高
    行政法院95年度判字第58號判決上訴駁回。再審原告猶未甘
    服，對前開判決本於行政訴訟法第273條第1項第1款、第14
    款之再審事由，提起再審之訴，關於行政訴訟法第273條第1
    項第14款之再審事由部分，經本院95年度再字第9號判決駁
    回其再審之訴（關於行政訴訟法第273條第1項第1款之再審
    事由部分，另經本院以95年度再字第9號裁定移送最高行政
    法院審理）後，再審原告不服，提起上訴，復經最高行政法
    院以97年度判字第996號判決駁回上訴。再審原告猶未甘服
    ，仍以上開本院95年度再字第9號判決及最高行政法院97年
    度判字第996號確定判決有行政訴訟法第273條第1項第1款及
    第14款事由提起見再審之訴，依行政訴訟法第273條第1項第
    1款事由提起再審部分，經最高行政法院99年度裁字第1717
    號裁定駁原再審原告之訴，依行政訴訟法第273條第1項第14
    款部分，則以99年度裁字第1718號裁定移送本院。而再審原
    告所提再審理由，無非仍執前詞主張：再審原告於鈞院93年
    訴字第147號審理程序所提出之「79至85年工程支出統一發
    票影本8冊、79至85年度總分類帳7冊、86年度傳票憑證12冊
    、總帳2冊，日記簿1冊、統一發票17冊、大甲溪橋重建工程
    合約書1冊、包工費結算明細，材料及材料耗用明細表、小
    灣第三標污水下水道工程及臺南海安路安全支撐發包工程承
    攬書」等證據資料，已見再審原告當年度之成本支出及材料
    、人工及工程費用等俱有計算之憑證依據。惟最高行政法院
    97年度判字第996號及鈞院95年度再字第9號確定判決，顯未
    就上開攸關營業成本認定之重要證據，詳為調查及斟酌，均
    率引鈞院93年訴字第147號判決之文字，旋即遽認無行政訴
    訟法第273條第1項第14款規定之再審事由，自難令再審原告
    甘服。而「81年度工程材料更正後對照表」、「工程承攬書
    」及「工程付款證明」等證據資料，於最高行政法院97年度
    判字第996號及鈞院95年度再字第9號訴訟程序「已經提出」
    ，確定判決「漏未於判決理由中斟酌」，且上開證物係再審
    原告針對再審被告答辯意旨所為之辯論主張，作為證明本件
    營業成本可供認定之證據基礎，如經斟酌，原判決將不致為
    再審原告不利之論斷，自得依法提起再審之訴云云。然查本
    件再審原告所主張「漏未斟酌之重要證物」為「79至85年工
    程支出統一發票影本8冊、79至85年度總分類帳7冊、86年度
    傳票憑證12冊、總帳2冊，日記簿1冊、統一發票17冊、大甲
    溪橋重建工程合約書1冊、包工費結算明細，材料及材料耗
    用明細表、小灣第三標污水下水道工程及臺南海安路安全支
    撐發包工程承攬書」及「81年度工程材料更正後對照表、工
    程承攬書、工程付款證明」。而上述證物已於本院95年度再
    字第9號第一次再審時提出，經審酌後認定無行政訴訟法第2
    73條第1項第14款再審事由而判決駁回，並經最高行政法院
    97年度第996號判決維持原判決而駁回上訴後確定，然再審
    原告對上述確定判決，又以相同事由提再審，已違反行政訴
    訟法第274條之1之規定，且再審原告所執上開理由，無非說
    明其對於本院95年度再字第9號確定判決及最高行政法院
    97年度判字第996號判決不服之理由，亦難謂已合法表明再
    審理由，揆諸首揭規定及說明，本件再審之訴為不合法，應
    予駁回。
三、據上論結，本件再審依行政訴訟法第278條第1項、第104條
    ，民事訴訟法第95條、第78條，裁定如主文。
中　　華　　民　　國　　100　年　　1　　月　　20  　　日
                臺中高等行政法院第二庭
                          審判長法  官　王　茂　修
                                法  官　劉  錫  賢
                                法  官　莊　金　昌
以上正本證明與原本無異。
如不服本裁定，應於裁定送達後10日內以書狀敘明理由，經本院
向最高行政法院提起抗告（須依對造人數附具繕本）。
中　　華　　民　　國　　100　年　　1　　月　　20  　　日
　　　　　　　　　　　　　　　  書記官　林  昱  妏